---
title: "ENRanalytics Introduction"
author: "Nicolabo"
date: "`r Sys.Date()`"
output: rmarkdown::html_vignette
vignette: >
  %\VignetteIndexEntry{Vignette Title}
  %\VignetteEngine{knitr::rmarkdown}
  %\VignetteEncoding{UTF-8}
---

Pakiet `ENRanalytics` jest zbiorem przydatnych funckji w naszej codziennej pracy.


## Intalacja 

```{r, warning = F, eval = F}
# devtools::install_github('Nicolabo/PERUanalytics',build_vignettes = TRUE)
```



```{r, warning = F, echo = F}
library(ENRanalytics)
library(ggplot2)
```

## Figures - peru_point

Funkcja `peru_point` łączy w sobie możliwośći funckji `ggplot`, `geom_point` i `theme_peru`. Podstawowym przykładem jest:

```{r, warning = F, fig.width = 17, fig.height = 8, dpi = 40}
# peru_point(mtcars, qsec, mpg)
```

który to zapis jest równoważny z:

```{r, eval = FALSE}
# ggplot(mtcars, aes(qsec, mpg))+
#   geom_point(size = 6, color = cat_colors[1])+
#   theme_peru()
```

Parametrami funckji `peru_point` są:

```{r, warning = F, echo = F}
# names(formals(peru_point))
```

Zmienne `data`,`x`,`y` odpowiadają za podstawowy format wykresu. Zmienna `vcolor` różni się od parametru `color` tym, że jest odpowiedzialna  za definiowanie zmiennej grupującej. W `ggplot2` fukcja jest używana w składni `aes` jako parametr `color` np.

```{r, warning = F, eval = F}
# ggplot(mtcars, aes(x = qsec, y = mpg, color = factor(cyl)))
```

Natomiast pod parametrem `...` mogą pojawić się wszystkie dostępne parametry w `geom_point` odpowiedzialne np. za wielkość punktów (domyśla wartość: `size =  6`), kolor punktów (domyślna wartość: `color = categorical_colors[1]`) itp., jak również parametry funckji `theme_peru` np. tytuł legendy, wielkość tytułów osi, wielkość tesktu na osi itp.

Jeśli zachodzi potrzeba zmiany koloru i wielkośći punktów, wystarczy:

```{r, warning = F, fig.width = 17, fig.height = 8, dpi = 40}
# peru_point(mtcars, qsec, mpg, color = cat_colors[2], size = 3)
```

Funckcja `peru_point` pozwala łatwo wprowadzić dodatkową zmienną grupującą. Mowa oczywiście o parametrze `color`:

```{r, warning = F, fig.width = 17, fig.height = 8, dpi = 40}
# peru_point(mtcars, qsec, mpg, factor(cyl))
```

Dla pewności użyto tutaj format `factor()` ponieważ zmienna grupująca musi być w tej postaci. Oczywiście jeśli zmienna jest w postaci `factor()` wystarczy użyć `peru_point(mtcars, qsec, mpg, cyl)`. 
W powyższym przypadku funkcja `peru_point` automatycznie użyła 3 podstawocyh kolorów z grupy `categorical_colors`. Jeśli jednak zajdzie potrzeba aby użyć innego kompletu barw z `categorical_colors` wystarczy (szczególnie uzyteczne, kiedy chcemy uniknąć czerwonego koloru):

```{r, warning = F, fig.width = 17, fig.height = 8, dpi = 40}
# peru_point(mtcars, qsec, mpg, factor(cyl), color = cat_colors[c(1,5,7)])
```

Oczywiście można też wykorzystać wbudowane pakiety kolorów z grup `diverging_colors` albo `sequential_colors`:

```{r, warning = F, fig.width = 17, fig.height = 8, dpi = 40}
# peru_point(mtcars, qsec, mpg, factor(cyl), color = seq_colors)
```

Dodatkowo funckja `peru_point` ma ustawione na sztywno wielkość punktów w legendzie (`size = 10`). Oznacza to, że niezależnie od używanej wielkości na wykresie, legenda pozostaje ta sama. Można też dodać tytuł:

```{r, warning = F, fig.width = 17, fig.height = 8, dpi = 40}
# peru_point(mtcars, qsec, mpg, factor(cyl), size = 3,legend_title = 'Cylinder')
```

Oczywiście funkcja `peru_point` działa razem z innymi funkcjami `ggplot2`, podobnie jak w przypadku kodu `ggplot2` łącząc linię za pomocą `+`:

```{r, warning = F, fig.width = 17, fig.height = 8, dpi = 40}
# peru_point(mtcars, qsec, mpg, factor(cyl))+
#   xlab("Value of qsec")+
  # ylab("Value of mpg")
```

Generalnie, `peru_point` pozwala na wygenerowanie docelowego wykresu za pomocą trzech linii.

