---
title: "PERUanalytics: draw_scale_numeric function"
date: "`r Sys.Date()`"
output: rmarkdown::html_vignette
vignette: >
  %\VignetteIndexEntry{Vignette Title}
  %\VignetteEngine{knitr::rmarkdown}
  %\VignetteEncoding{UTF-8}
---

```{r, warning = F, echo = F}
library(ENRanalytics)
library(ggplot2)
library(scales)
```

Funkcja `draw_scale_numeric` zawiera w sobie kluczowe możliwości funkcji `scale_y_continuous`
oraz `scale_x_continuous`. Podstawowym przykładem jest:

```{r, warning = F, fig.width = 17, fig.height = 8, dpi = 40}
set.seed(123)
x <- sample(1:nrow(diamonds), 2000)
ggplot(diamonds[x, ], aes(depth, price))+
        geom_point(size = 5, color = cat_colors[1])+
        theme_peru() +
        draw_scale_numeric('y',min = 0, max = 20000)
```

---

Parametrami funckji `draw_scale_numeric` są:

```{r, warning = F, echo = F}
names(formals(draw_scale_numeric))
```

* Argument `axis` (możliwe wartości `x` i `y`) wskazuje na oś, którą chcemy manipulować.

* Argument `min` i `max` odpowiadają za przedział jaki zostanie zaprezentowany na osi.

* Argument `step` wskazuje ile pomocniczych wartości liczbowych ma się pojawić na osi. 
Domyślna wartość to `(max - min)/10`.

* Argument `labels` umożliwia zastosowanie róźnych formatów. Domyślna wartość, `(labels = comma)`
powoduje że wartośći tysieczne posiadają przecinki. Wykorzystanie tej funkcji spowoduje,
że nie będzie trzeba o tym pamiętać za każdym razem.Innym użytecznym dla nas formatem
będzie wartość `labels = percent` która wygeneruje wartości procentowe.

Przykładowe użycie argumentu `labels = percent` prezentuję poniżej:

```{r, warning = F, fig.width = 17, fig.height = 8, dpi = 40}
set.seed(123)
x <- sample(1:nrow(diamonds), 2000)
ggplot(diamonds[x, ], aes(depth/ max(depth), price))+
        geom_point(size = 6,
                   color = cat_colors[1])+
        theme_peru() +
        draw_scale_numeric('y',
                           min = 0,
                           max = 20000) +
        draw_scale_numeric('x',
                           min = 0.6, 
                           max = 1, 
                           labels = percent)

```

***
Istotne jest to że w pierwotnej wersji funkcji `scale_y_continuous` funkcja musiałaby
uwzględnić argument `breaks` wskazujący na ilość pomocniczych wartości oraz argument `limits`
wskazującą na przedział na osi. Oczywiście musiałby się też pojawić argument `labels = comma` 
w funkcji odpowiadającej na osi x:

```{r, warning = F, fig.width = 17, fig.height = 8, dpi = 40}
set.seed(123)
x <- sample(1:nrow(diamonds), 2000)
ggplot(diamonds[x, ], aes(depth/ max(depth), price))+
        geom_point(size = 6, 
                   color = cat_colors[1])+
        theme_peru() +
        scale_y_continuous(limits = c(0,20000), 
                           breaks = seq(0,20000,2000),
                           labels = comma
                           ) +
        scale_x_continuous(limits = c(0.6,1), 
                           breaks = seq(0.6,1,0.04),
                           labels = percent)
```

Zachęcam do zapoznania się z prostą w użyciu funkcją!